nb: Monteringsstil: Klips inn; Panelmontert; Trykk inn; Skru inn; Skru på; Klikk-inn; Gjenget; Annet
ru: Тип монтажа: С защёлкой; Панельный монтаж; Вдавливаемый; Вкручиваемый; На винтах; Защелкивающийся; Резьбовая; Другой
es: Estilo de montaje: Montaje con clip; Montaje en panel; Montaje por presión; Montaje atornillado; Atornillable; De encaje; Roscada; Otros
pt-BR: Estilo de montagem: Fixação por clipe; Montagem em painel; Encaixe por pressão; Rosqueável; Aparafusar; Encaixe; Rosqueado; Outro
el: Στυλ τοποθέτησης: Με κλιπ; Τοποθέτηση σε πίνακα; Πιεστικό; Βιδωτό; Βιδωτό; Με κούμπωμα; Με σπείρωμα; Άλλο
ko: 장착 스타일: 클립인; 패널 마운트; 푸시인; 나사 고정식; 스크루온; 스냅인; 스레디드; 기타
lt-LT: Montavimo stilius: Įsegamas; Panelės montavimas; Įstumiamas; Įsukamas; Prisukamas; Įspaudžiamas; Srieginė; Kita
nl: Montagestijl: Kliksysteem; Paneelmontage; Indrukmontage; Inschroefbaar; Schroefbaar; Snap-in; Schroefdraad; Andere
hu: Rögzítési stílus: Bekapcsolható; Panelre szerelhető; Benyomható; Csavaros; Felcsavarható; Bepattintható; Menetes; Egyéb
hr-HR: Stil montiranja: Ukopčavanje; Montaža na ploču; Utiskivanje; Uvrtanje; Navijanje; Uskočno; Navojna; Ostalo
fr: Style de montage: À clipser; Montage sur panneau; À enfoncer; À visser; À visser; Encliquetable; Fileté; Autre
cs: Styl montáže: Přichycení sponami; Panelová montáž; Zatlačovací; Šroubovací; Šroubování; Zacvakávací; Závitová; Jiné
zh-TW: 安裝形式: 夾入式; 面板安裝; 推入式; 螺絲固定; 旋入式; 卡入式; 螺紋式; 其他
tr: Montaj stili: Klipsli; Panel montajı; İtmeli; Vidalı; Vidalı; Geçmeli; Cıvata somunu; Diğer
it: Stile di montaggio: A clip; Montaggio su pannello; A pressione; Avvitabile; A vite; A scatto; Filettato; Altro
pl: Styl montażu: Na zatrzaski; Montaż panelowy; Wciskany; Wkręcany; Nakręcana; Zatrzaskowy; Gwintowane; Inne
sl-SI: Slog montaže: Vpenjanje; Montaža na ploščo; Vtiskanje; Privijanje; Privijanje; Zaskočni; Navojna; Drugo
fi: Asennustyyli: Kiinnityshakanen; Paneelikiinnitys; Työnnettävä; Ruuvikiinnitys; Kierrettävä; Napsautuskiinnitys; Kierretty; Muu
pt-PT: Estilo de montagem: Fixação por clipe; Montagem em painel; Encaixe por pressão; Aparafusável; De enroscar; Encaixe; Rosqueado; Outro
ja: 取り付けスタイル: クリップイン; パネルマウント; 押し込み式; ねじ込み式; ねじ込み式; スナップイン; ねじ込み; その他
en: Mounting style: Clip-in; Panel mount; Push-in; Screw-in; Screw-on; Snap-in; Threaded; Other
de: Montagestil: Einklipsen; Schalttafelmontage; Einstecken; Einschrauben; Zum Anschrauben; Schnappbefestigung; Mit Gewinde; Sonstiges
zh-CN: 安装方式: 卡扣式; 面板安装; 推入式; 螺丝固定; 旋入式; 卡入式; 螺纹式; 其他
sk-SK: Štýl montáže: Zaklipávací; Panelová montáž; Zatlačovací; Skrutkovací; Skrutkovací; Zacvakávací; Závitový; Iné
ro-RO: Tip de montare: Fixare cu cleme; Montare pe panou; Împingere; Înșurubare; Cu șurub; Montare prin fixare rapidă; Filetată; Altele
vi: Kiểu lắp: Kẹp vào; Lắp bảng điều khiển; Đẩy vào; Vặn vít; Bắt vít; Lắp nhanh; Nối bằng ren; Khác
da: Monteringsstil: Klips-i; Panelmontering; Tryk-i; Skrue-i; Skru på; Snap-in; Gevind; Andet
sv: Monteringsstil: Klippa in; Panelmonterad; Trycka in; Skruva in; Skruva på; Snap-in; Gängad; Övrigt
th: รูปแบบการติดตั้ง: หนีบยึด; ติดตั้งบนแผง; ดันเข้า; ขันสกรู; ยึดด้วยสกรู; แบบล็อกเข้าที่; เกลียว; อื่นๆ
bg-BG: Стил на монтиране: Защипващ се; Панелен монтаж; Натискащ се; Завинтващ се; Завинтване; Със защракване; С резба; Други